臺灣高等法院刑事裁定
109年度聲字第4574號
聲  請  人  臺灣高等檢察署檢察官
受  刑  人  邱佳澔




上列聲請人因受刑人數罪併罰有二裁判以上，聲請定其應執行之
刑（聲請案號：臺灣高等檢察署109年度執聲字第2282號），本
院裁定如下：
    主  文
邱佳澔因犯如附表所示之罪，所處如附表所示之刑，應執行有期
徒刑伍年肆月。
    理  由
一、聲請意旨略以：受刑人邱佳澔因違反毒品危害防制條例等數
    罪，先後經判決確定如附表，應依刑法第53條、第50條第1
    項第1款、第2項、第51條第5款，定其應執行之刑，爰依刑
    事訴訟法第477條第1項聲請裁定等語。
二、按數罪併罰，有二裁判以上者，依刑法第51條規定，定其應
    執行之刑。數罪併罰，宣告多數有期徒刑者，於各刑中之最
    長期以上，各刑合併之刑期以下，定其刑期。但不得逾30年
    ，刑法第53條、第51條第5款定有明文。又裁判確定前犯數
    罪者，併合處罰之。但有下列情形者，不再此限：一、得易
    科罰金之罪與不得易科罰金之罪。二、得易科罰金之罪與不
    得易服社會勞動之罪。三、得易服社會勞動之罪與不得易科
    罰金之罪。四、得易服社會勞動之罪與不得易服社會勞動之
    罪。前項但書情形，受刑人請求檢察官聲請定應執行刑者，
    依第51條規定定之。刑法第50條亦有明文。
三、經查，受刑人邱佳澔所犯如附表所示之罪，先後經臺灣桃園
    地方法院及本院判處如附表所示之刑，均經分別確定在案，
    有各該判決及本院被告前案紀錄表各1份在卷可稽。又附表
    編號1至4、7至8所示之罪刑雖得以易科罰金，而符合修正後
    刑法第50條但書不併合處罰之要件，然受刑人業已請求檢察
    官聲請定應執行刑，此有刑事聲請狀附卷可參，故應認檢察
    官上開聲請為正當。受刑人所犯數罪中，附表編號1至8均為
    施用毒品罪，屬於個人自戕行為，具病患性犯人之人格特質
    ，其責任非難重複之程度較高，且與編號9之持有第二級毒
    品純質淨重二十公克以上罪，同為毒品危害防制條例相關之
    犯罪，審酌其犯行間時間關連性、整體犯行的應罰適當性，
    各罪之不法性及貫徹刑法量刑之理念規範，爰依前揭說明定
    其應執行之刑。
四、依刑事訴訟法第477條第1項，刑法第53條、第50條、第51條
    第5款，裁定如主文。
中　　華　　民　　國　　109 　年　　11　　月　　30　　日
                  刑事第二十五庭審判長法　官  邱滋杉
                                      法　官  黃翰義
                                      法　官  陳彥年
以上正本證明與原本無異。
如不服本裁定，應於收受送達後五日內向本院提出抗告狀。
                                      書記官  彭秀玉
中　　華　　民　　國　　109 　年　　11　　月　　30　　日
附表：
編號  1 2 3 （原聲請書附表編號5） 罪名  施用第二級毒品 施用第一級毒品 施用第一級毒品 宣告刑  有期徒刑2月 有期徒刑4月 有期徒刑6月 犯罪日期  102年7月2日下午6時20分為警採尿前回溯120小時內某時許 102年7月2日下午6時20分為警採尿前回溯26小時內某時許 107年12月18日 偵查機關年度案號  桃園地檢107年度毒偵字第4352號 桃園地檢107年度毒偵字第4352號 桃園地檢108年度毒偵字第225、925號 最後事實審 法院 臺灣桃園地方法院 臺灣桃園地方法院 臺灣桃園地方法院  案號 107年度審簡字第1263號 107年度審簡字第1263號 108年度審訴字第964號  判決日期 107年12月13日 107年12月13日 108年8月26日 確定判決 法院 臺灣桃園地方法院 臺灣桃園地方法院 臺灣桃園地方法院  案號 107年度審簡字第1263號 107年度審簡字第1263號 108年度審訴字第964號  確定日期 108年3月21日 108年3月21日 108年9月23日 是否為得易科罰金之案件  是 是 是 備註  ⒈桃園地檢108年度執字第5813號 ⒉編號1至2所示之罪，經臺灣桃園地方法院107年度審簡字第1263號判決應執行有期徒刑4月15日確定  ⒈桃園地檢108年度執字第14766號 ⒉編號3至4所示之罪，經臺灣桃園地方法院108年度審訴字第964號判決應執行有期徒刑8月確定 

編號  4 （原聲請書附表編號6） 5 （原聲請書附表編號3） 6 （原聲請書附表編號3） 罪名  施用第二級毒品 施用第一級毒品 施用第一級毒品 宣告刑  有期徒刑4月 有期徒刑8月 有期徒刑8月 犯罪日期  107年12月19日上午1時25分為警採尿前某時許 107年3月12日 107年6月24日 偵查機關年度案號  桃園地檢108年度毒偵字第225、925號 桃園地檢106年度毒偵字第7314號、107年度偵字第12262號、107年度毒偵字第1890、3115、4234號 桃園地檢106年度毒偵字第7314號、107年度偵字第12262號、107年度毒偵字第1890、3115、4234號 最後事實審 法院 臺灣桃園地方法院 臺灣桃園地方法院 臺灣桃園地方法院  案號 108年度審訴字第964號 107年度審訴字第1300、1314、1692號 107年度審訴字第1300、1314、1692號  判決日期 108年8月26日 108年4月24日 108年4月24日 確定判決 法院 臺灣桃園地方法院 臺灣桃園地方法院 臺灣桃園地方法院  案號 108年度審訴字第964號 107年度審訴字第1300、1314、1692號 107年度審訴字第1300、1314、1692號  確定日期 108年9月23日 108年5月20日 108年5月20日 是否為得易科罰金之案件  是 否 否 備註  ⒈桃園地檢108年度執字第14766號 ⒉編號3至4所示之罪，經臺灣桃園地方法院108年度審訴字第964號判決應執行有期徒刑8月確定 桃園地檢108年度執字第8429號 桃園地檢108年度執字第8429號 

編號  7 （原聲請書附表編號4） 8 （原聲請書附表編號4） 9 （原聲請書附表編號7） 罪名  施用第二級毒品 施用第二級毒品 持有第二級毒品純質淨重二十公克以上 宣告刑  有期徒刑4月 有期徒刑4月 有期徒刑3年6月 犯罪日期  107年3月11日 107年6月22日 106年11月10日下午3時許至106年11月13日下午7時20分許 偵查機關年度案號  桃園地檢106年度毒偵字第7314號、107年度偵字第12262號、107年度毒偵字第1890、3115、4234號 桃園地檢106年度毒偵字第7314號、107年度偵字第12262號、107年度毒偵字第1890、3115、4234號 桃園地檢106年度毒偵字第7314號、107年度偵字第12262號 最後事實審 法院 臺灣桃園地方法院 臺灣桃園地方法院 臺灣高等法院  案號 107年度審訴字第1300、1314、1692號 107年度審訴字第1300、1314、1692號 108年度上訴字第2399號  判決日期 108年4月24日 108年4月24日 108年9月25日 確定判決 法院 臺灣桃園地方法院 臺灣桃園地方法院 最高法院  案號 107年度審訴字第1300、1314、1692號 107年度審訴字第1300、1314、1692號 109年度台上字第3535號  確定日期 108年5月20日 108年5月20日 109年8月28日 是否為得易科罰金之案件  是 是 否 備註  ⒈桃園地檢108年度執字第8430號 ⒉編號7至8所示之罪，經臺灣桃園地方法院107年度審訴字第1300、1314、1692號判決應執行有期徒刑6月確定  桃園地檢109年度執字第15848號